臺灣雲林地方法院刑事判決　　　　　　　　　　　　 九十三年度簡上字第一六號
　　上 訴 人　乙○○
　　即 被 告
右列被告因違反區域計畫法案件，不服本院九十二年度六簡字第四０四號中華民國九
十二年十一月十九日第一審簡易判決（聲請簡易判決處刑案號：臺灣雲林地方法院檢
察署九十二年度偵字第二一五六號）提起上訴，本院管轄第二審之合議庭，判決如左
：
    主  文
上訴駁回。
    事  實  及  理  由
一、本案經本院審理結果，認第一審判決認事用法及量刑均無不當，應予維持，並引
    用第一審判決書記載之事實，證據及理由（如附件）。
二、被告上訴意旨略以：被告為不識字之老農民，不諳法律，因所有耕作之田地共分
    十一區，每區土地高低不平，很難有效利用耕作，為改良用地並利於耕作，遂整
    平為一區以利耕作，縣府人員稽查時，被告向縣府人員說明，豈料承辦公務人員
    怕有圖利罪嫌，不由分說要被告回復原狀，被告整地為一區係為有效利用耕作無
    需回復原狀，縣府竟逕自移送檢察機關偵辦，經臺灣雲林地方法院檢察署檢察官
    以九十二年度偵字第三九號對違反水土保持法部分為不起訴處分，卻依違反區域
    計畫法起訴，原審以違反區域計畫法案件論罪科刑，查該罪最重本刑為六個月以
    下有期徒刑或拘役，原審竟科處被告有期徒刑五月，顯然情輕法重，本件被告為
    老農民，純粹為改善耕作土地而整地，絕非濫挖成坑洞，平日農作收入不豐，處
    有期徒刑五月，如易科罰金，罰金約新臺幣十三萬五千元，非被告所能負擔，被
    告又無前科，原審未細究整地原因，量刑顯然過重，為此提起上訴等情。
三、經查，原審認定之事實，其所憑之證據及認定之理由，業據原審引用聲請簡易判
    決處刑書記載明確，又上訴人即被告於本院第二審亦坦白確實未於期限內回復原
    狀，其犯行洵堪認定，原審參酌被告犯罪情節，判處本件罪刑，核無違誤或不當
    ，上訴人即被告之上訴，難認為有理由，應予駁回。又本件被告於提起本件上訴
    後，本院向雲林縣政府函詢，被告挖掘之土地是否已回復原狀，惟據雲林縣政府
    派員於九十三年三月十一日實地勘測結果，該土地仍係一片水池，尚未回復原狀
    ，此有雲林縣政府九十三年三月十五日府地用字第０九三０七一０四０七號函在
    卷可稽。顯見被告經科刑後，仍置若罔聞，不予理會，其是否確無再犯之虞，誠
    有疑問，本院認為所宣告之刑，並無以暫不執行為適宜之任何事由。
據上論結，應依刑事訴訟法第四百五十五條之一第一項、第三項、第三百七十三條、
第三百六十八條，判決如主文。
本案經檢察官甲○○到庭執行職務。
中      華      民      國      九十三      年    五      月      十二  日
                                        臺灣雲林地方法院刑事第三庭
                                          審判長法  官  劉  國  賓
                                                法  官  廖  國  勝
                法  官  蘇  錦  秀
右正本證明與原本無異。
不得上訴。
                                                書記官  馮  善  詮
中      華      民      國      九十三      年    五      月      十二  日
